臺灣新北地方法院刑事判決
111年度審易字第1727號
公  訴  人  臺灣新北地方檢察署檢察官
被      告  王語瞳








上列被告因詐欺案件，經檢察官提起公訴（111年度偵字第223號
、第9491號、第11486號、第12775號、第18301號、第19046號、
第21908號、第23198號、第23307號、第25968號、第26006號、
第28302號），於準備程序中，被告就被訴事實為有罪之陳述，
經告以簡式審判程序之旨，並聽取當事人之意見後，本院合議庭
裁定由受命法官獨任進行簡式審判程序，並判決如下：
　  主  文
王語瞳犯如附表一所示之罪，各處如附表一所示之刑及沒收。應
執行有期徒刑壹年拾月，如易科罰金，以新臺幣壹仟元折算壹日
。
　　事  實
一、王語瞳明知其並無交易之真意，竟意圖為自己不法之所有，基於詐欺取財或詐欺得利之犯意，分別於如附表二所示之時間，以如附表二所示之方式，詐騙如附表二所示之人，致其等均陷於錯誤，依指示於如附表二所示之時間，將如附表二編號1至5、7、8、10、12至18、20至26所示之款項或遊戲點數，匯入王語瞳以如附表二編號1至5、7、8、10、12至18、20至26所示之會員帳號申請儲值、線上購點而取得之虛擬帳戶或遊戲帳號；或匯入不知情之王語揚名下如附表二編號9所示之帳戶；或依指示購買如附表二編號6、11、19所示數量之遊戲點數卡後，再將上開點數卡序號及密碼拍照並傳送予王語瞳，王語瞳再儲值至如附表編號6、11、19之遊戲帳號內。嗣附表二所示之人察覺受騙後報警處理，經警於民國110年12月16日7時30分許，持本院核發之拘票，在新北市○○區○○○路000巷00弄0號6樓602室，將王語瞳拘提到案，始查悉上情。
二、案經附表二編號1至15、23、26所示之人訴由新北市政府警
    察局板橋分局；編號16、18所示之人訴由臺北市政府警察局
    大安分局；編號17所示之人訴由宜蘭縣政府警察局羅東分局
    ；編號19所示之人訴由臺中市政府警察局清水分局；編號20
    所示之人訴由南投縣政府警察局南投分局；編號21所示之人
    訴由臺中市政府察局第六分局報請臺灣臺中地方檢察署檢察
    官呈請臺灣高等檢察署檢察長令轉；編號22所示之人訴由新
    北市政府警察局中和分局；編號24所示之人訴由新北市政府
    警察局土城分局；編號25所示之人訴由基隆市政府警察局第
    四分局報請臺灣新北地方檢察署檢察官偵查起訴。
　　理  由
一、上開犯罪事實，業據被告於警詢、偵查、本院準備程序及審
    理時均坦承不諱，核與證人即被告之母陳秀娟於警詢時之證
    述相符，並有如附表二所示之證據資料、通聯調閱查詢單1
    份在卷可稽，足認被告上開任意性自白與事實相符，堪以採
    信。本案事證明確，被告犯行洵堪認定，應依法論科。
二、論罪：
　㈠按刑法第339條第1、2項分別規定詐欺取財罪及詐欺得利罪，
    前者之行為客體係指財物，後者則指取得債權、免除債務、
    延期履行債務或提供勞務等財物以外之財產上不法利益（最
    高法院86年度台上字第3534號判決意旨參照）。查被告於附
    表二編號6、11、19、24（110年10月25日部分）所詐得之線
    上遊戲點數，並非現實可見之有形體財物，而係供人進行網
    路遊戲使用，屬具有財產上價值之利益。是核被告就附表二
    編號1至5、7至10、12至18、20至23、25、26部分所為，均
    係犯刑法第339條第1項之詐欺取財罪（共22罪）；就附表二
    編號6、11、19部分所為，均係犯刑法第339條第2項之詐欺
    得利罪（共3罪）；就附表編號24部分，係犯刑法第339條第
    1項之詐欺取財罪及同法第339條第2項之詐欺得利罪（共1罪
    ）。
　㈡公訴意旨雖認被告就附表二編號6、11、19部分，係犯刑法第
    339條第1項之詐欺取財罪，容有誤會，惟二者之基本社會事
    實同一，並經本院當庭告知變更後之罪名（見本院111年9月
    29日準備程序筆錄第3頁、簡式審判筆錄第2頁），無礙於被
    告防禦權之行使，爰依法變更起訴法條。又起訴書就附表二
    編號24部分，雖漏載刑法第339條第2項之罪名，惟起訴書附
    表已敘明此部分犯罪事實，應認業已起訴，本院自應予以審
    理，附此敘明。
　㈢被告就附表二編號1所示之犯行，係基於單一詐欺犯意，並於
    密切接近之時地實施，侵害同一之法益，各行為之獨立性極
    為薄弱，依一般社會健全觀念，在時間差距上，難以強行分
    開，在刑法評價上，以視為數個舉動之接續施行，合為包括
    之一行為予以評價，較為合理，屬接續犯，僅論以一罪。
　㈣被告就附表二編號24部分，係以一行為同時觸犯詐欺取財罪
    及詐欺得利罪，為想像競合犯，應依刑法第55條規定，從一
    重之詐欺取財罪處斷。
　㈤被告所犯上開26罪，犯意各別，行為互殊，應予分論併罰。
三、爰以行為人之責任為基礎，審酌被告前有多次詐欺前科，有
    臺灣高等法院被告前案紀錄表附卷可稽，素行非佳，且正值
    青壯，不思以正途獲取所需，竟以附表二所示方式詐騙他人
    財物或遊戲點數，造成如附表二所示告訴人受有財產上損害
    ，所為應予非難，惟考量被告犯後坦承犯行，尚有悔意，並
    與如附表二編號5、7、10、12、16至18、22、23、26所示之
    告訴人達成和解，有本院調解筆錄2份在卷可稽，兼衡其犯
    罪之動機、目的、手段、所生危害、所得利益，暨其高職肄
    業之智識程度，入監前從事服務業，月收入約新臺幣（下同
    ）4萬多元，家中尚有母親、弟弟及妹妹需要扶養之生活狀
    況等一切情狀，分別量處如主文所示之刑，並均諭知易科罰
    金之折算標準，及定其應執行之刑暨諭知易科罰金之折算標
    準。
四、沒收：
　㈠按刑法第38條之1第5項所謂實際合法發還，指因犯罪而生民
    事或公法請求權已經被實現而言，不以發還扣押物予原權利
    人為限，如財產犯罪，行為人已依和解條件履行賠償損害之
    情形亦屬之。犯罪所得已實際發還或賠償被害人者，法院自
    無再予宣告沒收或追徵之必要；倘行為人雖與被害人達成民
    事賠償和解，實際上未將和解金額給付被害人，或犯罪所得
    高於和解金額，法院對於未給付之和解金額或犯罪所得扣除
    和解金額之差額部分等未實際賠償之犯罪所得，自仍應諭知
    沒收或追徵（最高法院109年度台上字第531號判決意旨參照
    ）。
　㈡查被告所詐得如附表二編號1至21、23至26所示之財物或不法
    利益，均為其犯罪所得，未據扣案，亦未實際合法發還各該
    告訴人，而被告雖與附表二編號5、7、10、12、16至18、22
    、23、26所示之告訴人達成和解，有本院調解筆錄2紙附卷
    可稽，惟現尚未履行賠償，揆諸上開說明，法院對於未給付
    之和解金額，自仍應諭知沒收或追徵，是被告上開犯罪所得
    ，均應依刑法第38條之1第1項前段、第3項規定宣告沒收，
    於全部或一部不能沒收或不宜執行沒收時，追徵其價額。
據上論斷，應依刑事訴訟法第273條之1第1項、第299條第1項前
段、第300條、第310條之2、第454條第2項，判決如主文。
本案經檢察官陳怡君提起公訴，檢察官王佑瑜到庭執行職務。
中　　華　　民　　國　　111 　年　　10　　月　　31　　日
　　　　　　　　　刑事第二十三庭  法　官　朱學瑛

上列正本證明與原本無異。
如不服本判決，應於判決送達後20日內敘明上訴理由，向本院提
出上訴狀（應附繕本），上訴於臺灣高等法院。其未敘述上訴理
由者，應於上訴期間屆滿後20日內向本院補提理由書「切勿逕送
上級法院」。
                                  書記官  盧姿妤
中　　華　　民　　國　　111 　年　　10　　月　　31　　日

附錄本案論罪科刑法條全文：
中華民國刑法第339條
意圖為自己或第三人不法之所有，以詐術使人將本人或第三人之
物交付者，處5年以下有期徒刑、拘役或科或併科50萬元以下罰
金。
以前項方法得財產上不法之利益或使第三人得之者，亦同。
前二項之未遂犯罰之。

附表一：
編號 事實 宣告刑及沒收 1 附表二編號1 王語瞳犯詐欺取財罪，處有期徒刑參月，如易科罰金，以新臺幣壹仟元折算壹日。未扣案之犯罪所得新臺幣壹萬參仟元沒收，於全部或一部不能沒收或不宜執行沒收時，追徵其價額。 2 附表二編號2 王語瞳犯詐欺取財罪，處有期徒刑參月，如易科罰金，以新臺幣壹仟元折算壹日。未扣案之犯罪所得新臺幣壹仟陸佰玖拾元沒收，於全部或一部不能沒收或不宜執行沒收時，追徵其價額。 3 附表二編號3 王語瞳犯詐欺取財罪，處有期徒刑參月，如易科罰金，以新臺幣壹仟元折算壹日。未扣案之犯罪所得新臺幣伍仟元沒收，於全部或一部不能沒收或不宜執行沒收時，追徵其價額。 4 附表二編號4 王語瞳犯詐欺取財罪，處有期徒刑參月，如易科罰金，以新臺幣壹仟元折算壹日。未扣案之犯罪所得新臺幣貳萬元沒收，於全部或一部不能沒收或不宜執行沒收時，追徵其價額。 5 附表二編號5 王語瞳犯詐欺取財罪，處有期徒刑參月，如易科罰金，以新臺幣壹仟元折算壹日。未扣案之犯罪所得新臺幣參仟元沒收，於全部或一部不能沒收或不宜執行沒收時，追徵其價額。 6 附表二編號6 王語瞳犯詐欺得利罪，處有期徒刑參月，如易科罰金，以新臺幣壹仟元折算壹日。未扣案之犯罪所得新臺幣貳萬貳仟捌佰元沒收，於全部或一部不能沒收或不宜執行沒收時，追徵其價額。 7 附表二編號7 王語瞳犯詐欺取財罪，處有期徒刑參月，如易科罰金，以新臺幣壹仟元折算壹日。未扣案之犯罪所得新臺幣柒仟元沒收，於全部或一部不能沒收或不宜執行沒收時，追徵其價額。 8 附表二編號8 王語瞳犯詐欺取財罪，處有期徒刑參月，如易科罰金，以新臺幣壹仟元折算壹日。未扣案之犯罪所得新臺幣肆仟元沒收，於全部或一部不能沒收或不宜執行沒收時，追徵其價額。 9 附表二編號9 王語瞳犯詐欺取財罪，處有期徒刑參月，如易科罰金，以新臺幣壹仟元折算壹日。未扣案之犯罪所得新臺幣陸仟零捌拾元沒收，於全部或一部不能沒收或不宜執行沒收時，追徵其價額。 10 附表二編號10 王語瞳犯詐欺取財罪，處有期徒刑參月，如易科罰金，以新臺幣壹仟元折算壹日。未扣案之犯罪所得新臺幣參仟元沒收，於全部或一部不能沒收或不宜執行沒收時，追徵其價額。 11 附表二編號11 王語瞳犯詐欺得利罪，處有期徒刑參月，如易科罰金，以新臺幣壹仟元折算壹日。未扣案之犯罪所得新臺幣伍仟元沒收，於全部或一部不能沒收或不宜執行沒收時，追徵其價額。 12 附表二編號12 王語瞳犯詐欺取財罪，處有期徒刑參月，如易科罰金，以新臺幣壹仟元折算壹日。未扣案之犯罪所得新臺幣貳萬元沒收，於全部或一部不能沒收或不宜執行沒收時，追徵其價額。 13 附表二編號13 王語瞳犯詐欺取財罪，處有期徒刑參月，如易科罰金，以新臺幣壹仟元折算壹日。未扣案之犯罪所得新臺幣柒仟元沒收，於全部或一部不能沒收或不宜執行沒收時，追徵其價額。 14 附表二編號14 王語瞳犯詐欺取財罪，處有期徒刑參月，如易科罰金，以新臺幣壹仟元折算壹日。未扣案之犯罪所得新臺幣肆仟元沒收，於全部或一部不能沒收或不宜執行沒收時，追徵其價額。 15 附表二編號15 王語瞳犯詐欺取財罪，處有期徒刑參月，如易科罰金，以新臺幣壹仟元折算壹日。未扣案之犯罪所得新臺幣貳仟元沒收，於全部或一部不能沒收或不宜執行沒收時，追徵其價額。 16 附表二編號16 王語瞳犯詐欺取財罪，處有期徒刑參月，如易科罰金，以新臺幣壹仟元折算壹日。未扣案之犯罪所得新臺幣伍仟元沒收，於全部或一部不能沒收或不宜執行沒收時，追徵其價額。 17 附表二編號17 王語瞳犯詐欺取財罪，處有期徒刑參月，如易科罰金，以新臺幣壹仟元折算壹日。未扣案之犯罪所得新臺幣伍仟元沒收，於全部或一部不能沒收或不宜執行沒收時，追徵其價額。 18 附表二編號18 王語瞳犯詐欺取財罪，處有期徒刑參月，如易科罰金，以新臺幣壹仟元折算壹日。未扣案之犯罪所得新臺幣壹萬伍仟元沒收，於全部或一部不能沒收或不宜執行沒收時，追徵其價額。 19 附表二編號19 王語瞳犯詐欺得利罪，處有期徒刑參月，如易科罰金，以新臺幣壹仟元折算壹日。未扣案之犯罪所得新臺幣柒仟元沒收，於全部或一部不能沒收或不宜執行沒收時，追徵其價額。 20 附表二編號20 王語瞳犯詐欺取財罪，處有期徒刑參月，如易科罰金，以新臺幣壹仟元折算壹日。未扣案之犯罪所得新臺幣壹萬元沒收，於全部或一部不能沒收或不宜執行沒收時，追徵其價額。 21 附表二編號21 王語瞳犯詐欺取財罪，處有期徒刑參月，如易科罰金，以新臺幣壹仟元折算壹日。未扣案之犯罪所得新臺幣貳仟元沒收，於全部或一部不能沒收或不宜執行沒收時，追徵其價額。 22 附表二編號22 王語瞳犯詐欺取財罪，處有期徒刑參月，如易科罰金，以新臺幣壹仟元折算壹日。 23 附表二編號23 王語瞳犯詐欺取財罪，處有期徒刑參月，如易科罰金，以新臺幣壹仟元折算壹日。未扣案之犯罪所得新臺幣壹萬貳仟元沒收，於全部或一部不能沒收或不宜執行沒收時，追徵其價額。 24 附表二編號24 王語瞳犯詐欺取財罪，處有期徒刑參月，如易科罰金，以新臺幣壹仟元折算壹日。未扣案之犯罪所得新臺幣柒仟柒佰玖拾元沒收，於全部或一部不能沒收或不宜執行沒收時，追徵其價額。 25 附表二編號25 王語瞳犯詐欺取財罪，處有期徒刑參月，如易科罰金，以新臺幣壹仟元折算壹日。未扣案之犯罪所得新臺幣伍仟元沒收，於全部或一部不能沒收或不宜執行沒收時，追徵其價額。 26 附表二編號26 王語瞳犯詐欺取財罪，處有期徒刑參月，如易科罰金，以新臺幣壹仟元折算壹日。未扣案之犯罪所得新臺幣玖仟元沒收，於全部或一部不能沒收或不宜執行沒收時，追徵其價額。 

附表二：
編號 告訴人 犯罪方式 時間 金額或 遊戲點數 匯入帳戶 儲值之遊戲帳號/綁定之門號 證據資料 1 林政頴 王語瞳在臉書見林政頴貼文欲購買線上遊戲「新楓之谷」之虛擬寶物「巨大的恐怖」，即於110年9月9日5時42分許，以暱稱「Lao Wang」私訊林政頴，佯稱出售該虛擬寶物云云；復明知無資力，仍於110年9月9日7時16分後某時許，向林政頴借款，致林政頴陷於錯誤而匯款。 110年9月9日 7時16分 10,000元 第一銀行帳號000-0000000000000000號虛擬帳戶 糖蛙娛樂平台686713/ 0000000000 (王語瞳) 【111年度偵字第223號】 ⒈證人即告訴人林政頴於警詢時之證述（見111年度偵字第223號卷一第25至26頁）。 ⒉左列虛擬帳戶之會員資料及交易明細（同上卷第66頁）。 ⒊告訴人林政頴提出之通訊軟體對話紀錄截圖、轉帳明細截圖（同上卷第67至74頁）。    110年9月9日 20時43分 2,000元 第一銀行帳號000-0000000000000000號虛擬帳戶 糖蛙娛樂平台977248/ 0000000000 (陳秀娟)     110年9月9日 20時52分 1,000元 第一銀行帳號000-0000000000000000號虛擬帳戶   2 陳宗政 王語瞳在臉書社團「全台最大二手電腦賣廠/主機/螢幕/顯 示卡/記憶體/主機板/機殼/硬碟/SSD/電源供應器/筆電/鍵盤滑鼠/喇叭一元競標」見陳宗政貼文欲購買機殼風扇，即於110年9月5日11時50分許，以暱稱「Lao Wang」私訊陳宗政，佯稱出售該機殼風扇云云，致陳宗政陷於錯誤而匯款。 110年9月5日 12時1分 1,690元 中國信託銀行帳號000-0000000000000000號虛擬帳戶（智冠科技股份有限公司） MY CARD會員帳號tung770022@gmail.com/ 0000000000 (王語瞳) 【111年度偵字第223號】 ⒈證人即告訴人陳宗政於警詢時之證述（見111年度偵字第223號卷一第27至28頁）。 ⒉中國信託商業銀行股份有限公司110年9月13日中信銀字第110224839235880號函（同上卷第80頁）。 ⒊左列虛擬帳戶之會員資料、會員帳號清單及扣點紀錄清單（同上卷第82至88頁）。 ⒋告訴人陳宗政提出之通訊軟體對話紀錄截圖、轉帳明細截圖（同上卷第89至96頁）。 3 陳廷馥 王語瞳在臉書社團「二手IPHONE交易買賣團（限賣APPLE產品）」見陳廷馥貼文欲購買APPLE WATCH，即於110年9月7日20時34分（起訴書誤載為21時2分）許，以暱稱「Lao Wang」私訊陳廷馥，佯稱出售APPLE WATCH云云，致陳廷馥陷於錯誤而匯款。 110年9月7日 21時12分 5,000元 第一銀行帳號000-00000000000000000號虛擬帳戶 糖蛙娛樂平台686713/ 0000000000 (王語瞳) 【111年度偵字第223號】 ⒈證人即告訴人陳廷馥於警詢時之證述（見111年度偵字第223號卷一第29至29頁反面）。 ⒉左列虛擬帳戶之會員資料及交易明細（同上卷第102至105頁）。 ⒊告訴人陳廷馥提出之通訊軟體對話紀錄截圖、轉帳明細截圖（同上卷第106至110頁）。 4 李韡凡 王語瞳於110年8月25日13時51分許，以臉書暱稱「Lao Wang」私訊李韡凡，佯稱出售線上遊戲「新楓之谷」裝備云云，致李韡凡陷於錯誤而匯款。 110年8月25日 14時37分 10,000元 中國信託銀行帳號000-0000000000000000號虛擬帳戶（智冠科技股份有限公司） 豪神娛樂城0000000/ 0000000000（王語瞳） 【111年度偵字第223號】 ⒈證人即告訴人李韡凡於警詢時之證述（見111年度偵字第223號卷一第30至31頁）。 ⒉中國信託商業銀行股份有限公司110年8月31日中信銀字第110224839219811號函（同上卷第80頁）。 ⒊左列虛擬帳戶之會員資料及交易明細（同上卷第119至120頁）。 ⒋告訴人李韡凡提出之轉帳明細截圖（同上卷第121頁）。    110年8月25日 14時40分 10,000元 中國信託銀行帳號000-0000000000000000號虛擬帳戶（智冠科技股份有限公司）   5 梁哲睿 王語瞳於110年10月8日11時4分許，以臉書暱稱「Lao Wang」私訊梁哲睿，佯稱出售線上遊戲「楓之谷」道具云云，致梁哲睿陷於錯誤而匯款。 110年10月8日 11時4分 2,000元 第一銀行帳號000-0000000000000000號虛擬帳戶 糖蛙娛樂平台994785/ 0000000000（王語瞳) 【111年度偵字第223號】 ⒈證人即告訴人梁哲睿於警詢時之證述（見111年度偵字第223號卷一第32至33頁）。 ⒉左列虛擬帳戶之會員資料及交易明細（同上卷第129至130頁）。 ⒊告訴人梁哲睿提出之通訊軟體對話紀錄截圖、台新銀行自動櫃員機交易明細表（同上卷第131至136頁）。    110年10月8日 11時15分 1,000元 第一銀行帳號000-0000000000000000號虛擬帳戶   6 游清宇 王語瞳在臉書社團「新楓之谷/艾麗亞/交友/買賣」見游清宇貼文欲購買線上遊戲「楓之谷」虛擬寶物，即於110年10月6日21時30分許，以暱稱「Lao Wang」私訊游清宇，佯稱出售該虛擬寶物云云，致游清宇陷於錯誤，而依指示購買遊戲點數卡，並將序號及密碼拍照傳送予王語瞳。 110年10月6日 ①22時13分 ②22時15分 ③22時15分 ④22時16分 ⑤22時17分 ⑥22時18分 ⑦22時19分 110年10月7日 ⑧0時3分  ①3,000點 ②3,000點 ③3,000點 ④3,000點 ⑤3,000點 ⑥3,000點 ⑦3,000點 ⑧3,000點 （共計價值22,800元）  星城-板橋大王8888/ 0000000000 (王語瞳) 【111年度偵字第223號】 ⒈證人即告訴人游清宇於警詢時之證述（見111年度偵字第223號卷一第34至34頁反面）。 ⒉左列遊戲帳號之會員申請資料、儲值流向及IP歷程（同上卷第140至143頁）。 ⒊告訴人游清宇提出之通訊軟體對話紀錄截圖、購買遊戲點數卡截圖（同上卷第144至145頁）。 7 林詮祥 王語瞳於110年10月16日10時16分許，以臉書暱稱「Tung YU」私訊林詮祥，佯稱出售IPHONE11 PRO MAX行動電話云云，致林詮祥陷於錯誤而匯款。 110年10月16日 10時59分 5,000元 中國信託銀行帳號000-0000000000000000號虛擬帳戶 MY CARD會員帳號yutung00000000@gmail.com/ 0000000000 (陳秀娟) 【111年度偵字第223號】 ⒈證人即告訴人林詮祥於警詢時之證述（見111年度偵字第223號卷一第35至36頁）。 ⒉左列虛擬帳戶之會員帳號清單、會員資料及扣點紀錄清單（同上卷第151至156頁）。 ⒊告訴人林詮祥提出之通訊軟體對話紀錄截圖、轉帳明細截圖（同上卷第157至161頁）。    110年10月16日 11時3分 2,000元 中國信託銀行帳號000-0000000000000000號虛擬帳戶   8 劉志恩 王語瞳在臉書社團「Jets/Jetsr各系精品買賣交流版」見劉志恩貼文欲購買排氣管，即於110年10月14日10時16分許，以暱稱「Tung YU」私訊劉志恩，佯稱出售排氣管云云，致劉志恩陷於錯誤而匯款。 110年10月14日10時17分 2,000元 第一銀行帳號000-0000000000000000號虛擬帳戶 糖蛙娛樂平台997911/ 0000000000 (王語瞳) 【111年度偵字第223號】 ⒈證人即告訴人劉志恩於警詢時之證述（見111年度偵字第223號卷一第37至37頁反面）。 ⒉左列虛擬帳戶之會員資料及交易明細（同上卷第169至170頁）。 ⒊告訴人劉志恩提出之通訊軟體對話紀錄截圖、轉帳明細截圖（同上卷第171至174頁反面）。    110年10月14日 10時23分 2,000元 第一銀行帳號000-0000000000000000號虛擬帳戶   9 黃弘傑 王語瞳於110年10月25日13時31分前某時許，以臉書暱稱「Tung YU」私訊黃弘傑，佯稱出售MY CARD會員帳號(Z0000000000@gmail.com)16,000點遊戲點數云云，致黃弘傑陷於錯誤而匯款。 110年10月25日 13時31分 12,800元 【黃弘傑僅儲值8,400點（價值6,720元），王語瞳即變更左列帳號之登入密碼，致黃弘傑無法如約獲取該帳號內剩餘之點數7,600點（價值6,080元）】 郵局帳號000-00000000000000號帳戶（戶名：王雨揚) 無 【111年度偵字第223號】 ⒈證人即告訴人黃弘傑於警詢時之證述（見111年度偵字第223號卷一第38至40頁）。 ⒉證人王語揚於警詢時之證述（見111年度偵字第223號卷三第20至21頁）。 ⒊告訴人黃弘傑提出之通訊軟體對話紀錄截圖、轉帳明細截圖（同見111年度偵字第223號卷一第183至204頁）。 10 林書宇 王語瞳在臉書社團「APPLE蘋果二手.全新交流中心」見林書宇貼文欲購買IPHONE手機，即於110年10月9日1時13分許，以暱稱「Lao Wang」私訊林書宇，佯稱出售IPHONE 8手機云云，致林書宇陷於錯誤而匯款。 110年10月9日 13時30分 2,000元 中國信託銀行帳號000-0000000000000000號虛擬帳戶 豪神娛樂城0000000/ 0000000000 (王語瞳) 【111年度偵字第223號】 ⒈證人即告訴人林書宇於警詢時之證述（見111年度偵字第223號卷一第41至42頁）。 ⒉左列虛擬帳戶之會員資料及交易明細（同上卷第211至213頁）。 ⒊告訴人林書宇提出之通訊軟體對話紀錄截圖、轉帳明細截圖（同上卷第214至221頁）。    110年10月9日 13時36分 1,000元 中國信託銀行帳號000-0000000000000000號虛擬帳戶   11 王敏宸 王語瞳在臉書社團「全新或二手蘋果電話產品買賣交易區」見王敏宸貼文徵求IPHONE手機，即於110年10月16日下午某時許，以暱稱「Tung YU」私訊王敏宸，佯稱出售IPHONE XR手機云云，致王敏宸陷於錯誤，而依指示購買遊戲點數卡，並將序號及密碼拍照傳送予王語瞳。 110年10月16日 19時54分 5,000點 （價值5,000元）  星城-板橋大王8888/ 0000000000 (王語瞳) 【111年度偵字第223號】 ⒈證人即告訴人王敏宸於警詢時之證述（見111年度偵字第223號卷一第43至44頁）。 ⒉樂點股份有限公司函暨會員申請資料、儲值歷程及IP歷程（同上卷第226至229頁）。 ⒊告訴人王敏宸提出之購買遊戲點數卡收據、通訊軟體對話紀錄截圖、交貨便包裹照片、貨態查詢系統資料（同上卷第225、230至233頁）。 12 鄭皓璟 王語瞳在臉書見鄭皓璟貼文欲購買線上遊戲「楓之谷」之虛擬寶物，即於110年9月9日14時50分前某時許，以暱稱「Lao Wang」私訊鄭皓璟，佯稱出售該虛擬寶物云云，致鄭皓璟陷於錯誤而匯款。 110年9月9日 14時50分 10,000元 第一銀行帳號000-0000000000000000號虛擬帳戶 糖蛙娛樂平台686713/ 0000000000 (王語瞳) 【111年度偵字第223號】 ⒈證人即告訴人鄭皓璟於警詢時之證述（見111年度偵字第223號卷一第45至46頁）。 ⒉左列虛擬帳戶之會員資料及交易明細（同上卷第241頁）。 ⒊告訴人鄭皓璟提出之通訊軟體對話紀錄截圖、台新銀行及合作金庫銀行存摺封面（同上卷第243至246頁）。    110年9月9日 15時37分 10,000元 第一銀行帳號000-0000000000000000號虛擬帳戶   13 鍾郁坤 王語瞳於110年10月13日某時許，以臉書暱稱「Tung YU」私訊鍾郁坤，佯稱出售排氣管云云，致鍾郁坤陷於錯誤而匯款。 110年10月14日 0時42分 5,000元 第一銀行帳號000-0000000000000000號虛擬帳戶 糖蛙娛樂平台997911/ 0000000000 (王語瞳) 【111年度偵字第223號】 ⒈證人即告訴人鍾郁坤於警詢時之證述（見111年度偵字第223號卷一第47至48頁反面）。 ⒉左列虛擬帳戶之會員資料及交易明細（同上卷第253頁）。 ⒊告訴人鍾郁坤提出之通訊軟體對話紀錄截圖、轉帳明細截圖、交貨便包裹照片、貨態查詢系統資料（同上卷第254至257頁）。    110年10月14日 1時15分 2,000元 第一銀行帳號000-0000000000000000號虛擬帳戶   14 歐陽士詃 王語瞳在臉書社團「二手手機買賣社」見歐陽士詃貼文欲購買IPHONE手機，即於110年10月14日13時20分許，以暱稱「Tung YU」私訊歐陽士詃，佯稱出售IPHONE手機，致歐陽士詃陷於錯誤而匯款。 110年10月15日 10時7分 2,000元 第一銀行帳號000-0000000000000000號虛擬帳戶（智冠科技股份有限公司） 糖蛙娛樂平台997911/ 0000000000 (王語瞳) 【111年度偵字第223號】 ⒈證人即告訴人歐陽士詃於警詢時之證述（見111年度偵字第223號卷一第49至50頁反面）。 ⒉第一商業銀行總行110年10月27日一總營集字第120717號函附智冠公司開戶資料（同上卷第263至264頁） ⒊左列虛擬帳戶之會員資料及交易明細（同上卷第265頁）。 ⒋告訴人歐陽士詃提出之通訊軟體對話紀錄截圖、國泰世華銀行自動櫃員機交易明細表照片（同上卷第266至276頁）。    110年10月15日 12時39分 2,000元 第一銀行帳號000-0000000000000000號虛擬帳戶（智冠科技股份有限公司）   15 許少峰 王語瞳在臉書見許少峰貼文欲購買遊戲裝備「幽暗」，即於110年9月17日9時8分前某時許，以暱稱「Lao Wang」私訊許少峰，佯稱出售遊戲裝備云云，致許少峰陷於錯誤而匯款。 110年9月17日 7時8分 2,000元 第一銀行帳號000-0000000000000000號虛擬帳戶 糖蛙娛樂平台977248/ 0000000000（陳秀娟) 【111年度偵字第223號】 ⒈證人即告訴人許少峰於警詢時之證述（見111年度偵字第223號卷一第51至52頁）。 ⒉左列虛擬帳戶之會員資料及交易明細（同上卷第281頁）。 ⒊告訴人許少峰提出之通訊軟體對話紀錄截圖、轉帳明細截圖（同上卷第283至284頁）。 ⒋通聯調閱查詢單（同上卷第286至289頁） 16 林心元  王語瞳在臉書社團「8591新楓之谷全伺服器買賣」見林心元貼文欲購買遊戲道具「神秘冥界幽靈能量劍」，即於110年8月25日3時29分許，以暱稱「Lao Wang」私訊林心元，佯稱出售該線上遊戲道具云云，致林心元陷於錯誤而匯款。 110年8月25日 4時許 5,000元 中國信託銀行帳號000-0000000000000000號虛擬帳戶 豪神娛樂城0000000/ 0000000000 (王語瞳) 【111年度偵字第9491號】 ⒈證人即告訴人林心元於警詢時之證述（見111年度偵字第9491號卷第5至6頁）。 ⒉通聯調閱查詢單（同上卷第7頁）。 ⒊左列虛擬帳戶之會員資料及交易明細（同上卷第8至9頁）。 ⒋告訴人林心元提出之臉書社團截圖、通訊軟體對話紀錄截圖、轉帳明細截圖、國泰世華銀行存摺封面及內頁明細（同上卷第11至17頁）。 17 陳浡濬 王語瞳在臉書社團「APPLE蘋果二手.全新交流中心」見陳浡濬貼文欲購買手機，即於110年10月24日14時22分許，以暱稱「Tung YU」私訊陳浡濬，佯稱出售IPHONE手機，致陳浡濬陷於錯誤而匯款。 110年10月24日 17時13分許 5,000元 中國信託銀行帳號000-0000000000000000號虛擬帳戶 MY CARD會員帳號yutung00000000@gmail.com /0000000000(黃聖捷) 【111年度偵字第11486號】 ⒈證人即告訴人陳浡濬於警詢時之證述（見111年度偵字第11486號卷第6至7頁）。 ⒉左列虛擬帳戶之會員資料及交易明細（同上卷第11頁）。 ⒊通聯調閱查詢單（同上卷第12頁）。 ⒋告訴人陳浡濬提出之通訊軟體對話紀錄截圖、轉帳明細截圖（同上卷第16至18頁）。 18 王品泓 王語瞳在臉書王品泓貼文欲購買手機後，王語瞳於110年10月8日23時15分前某時許，以暱稱「Lao Wang」私訊王品泓，佯稱出售IPHONE 12手機，致王品泓陷於錯誤而匯款。 110年10月8日 23時8分 10,000元  中國信託銀行帳號000-0000000000000000號虛擬帳戶 豪神娛樂城0000000/ 0000000000 (王語瞳) 【111年度偵字第12775號】 ⒈證人即告訴人王品泓於警詢時之證述（見111年度偵字第12775號卷第5至6頁）。 ⒉左列虛擬帳戶之會員資料及交易明細（同上卷第7至9頁）。 ⒊通聯調閱查詢單（同上卷第10至11頁）。 ⒋告訴人王品泓提出之通訊軟體對話紀錄截圖、轉帳明細截圖（同上卷第34至39頁反面）。    110年10月8日 23時15分 5,000元 中國信託銀行帳號000-0000000000000000號虛擬帳戶   19 林宜家 王語瞳於110年9月11日17時3分後某時許，以臉書暱稱「Lao Wang」私訊林宜家，佯稱出售汽車避震器，致林宜家陷於錯誤，而依指示購買遊戲點數卡，並將序號及密碼拍照傳送予王語瞳。 110年9月11日 18時30分 5,000點   （價值5,000元）  星城-板橋大王8888/ 0000000000 (王語瞳) 【111年度偵字第18301號】 ⒈證人即告訴人林宜家於警詢時之證述（見111年度偵字第18301號卷第4至5頁）。 ⒉告訴人林宜家提出之購買遊戲點數卡付款使用證明（顧客聯）、通訊軟體對話紀錄截圖（同上卷第9至11頁）。 ⒊樂點股份有限公司函（同上卷第12至12頁反面）。 ⒋糖蛙線上娛樂股份有限公司111年1月10日糖蛙字第1110110003號函暨會員申請資料、IP歷程、儲值歷程（同上卷第13至16頁） ⒌通聯調閱查詢單（同上卷第17至21頁）。    110年9月11日 ①18時30分 ②18時32分  ①1,000點 ②1,000點 （共計價值2,000元）  板橋老王8888#6319/ 0000000000 (陳秀娟)  20 蕭鈺霖 王語瞳於110年9月12日1時48分許，以臉書暱稱「Lao Wang」私訊蕭鈺霖，佯稱出售IPHONE 11 PRO手機，致蕭鈺霖陷於錯誤而匯款。 110年9月12日 2時46分 10,000元 第一銀行帳號000-0000000000000000號虛擬帳戶（智冠科技股份有限公司） 糖蛙娛樂平台977248（板橋老王8888#6319）/ 0000000000 (陳秀娟) 【111年度偵字第19046號】 ⒈證人即告訴人蕭鈺霖於警詢時之證述（見111年度偵字第19046號卷第6至7頁）。 ⒉告訴人蕭鈺霖提出之通訊軟體對話及通話紀錄截圖、中國信託銀行自動櫃員機交易明細表（同上卷第17至23頁）。 ⒊第一商業銀行前鎮分行110年10月20日一前鎮字第00075號函附智冠公司開戶資料及無摺存款交易清單（同上卷第26至28頁）。 ⒋左列虛擬帳戶之會員資料及交易明細（同上卷第29頁）。 ⒌糖蛙線上娛樂股份有限公司111年1月14日糖蛙字第1110114005號函暨會員帳號查詢（同上卷第30至31頁） ⒍通聯調閱查詢單（同上卷第32至33頁） 21 麥維中 王語瞳在臉書社團「新楓之谷（愛麗西亞）」見麥維中貼文欲購買萌獸寶物，即於110年8月26日15時後之某時，以暱稱「Lao Wang」私訊麥維中，佯稱出售線上遊戲「新楓之谷」虛擬寶物云云，致麥維中陷於錯誤而匯款。 110年8月26日 18時14分 2,000元 台新銀行帳號000-0000000000000000虛擬帳戶（綠界科技股份有限公司） 奕樂科技股份有限公司808y00000000（暱稱：板橋老王8888）/ 0000000000 (王語瞳) 【111年度偵字第21908號】 ⒈證人即告訴人麥維中於警詢時之證述（見111年度偵字第21908號卷第45至47頁）。 ⒉告訴人麥維中提出之通訊軟體對話紀錄截圖、中國信託銀行自動櫃員機交易明細表（同上卷第49至57頁）。 ⒊台新國際商業銀行110年9月14日台新作文字第11023550號函附綠界公司開戶資料及交細（同上卷第70至72頁）。 ⒋左列虛擬帳戶之會員資料及交易明細（同上卷第73、77至82頁）。 22 吳國增 王語瞳在臉書社團「遊戲點數交易區 GASH MYCARD 貝殼幣」見吳國增貼文欲購買線上遊戲點數，即於109年1月26日21時12分許，以暱稱「Tung YU」私訊吳國增，佯稱出售線上遊戲點數云云，致吳國增陷於錯誤而匯款。 109年1月27日 0時20分 6,500元 （已圈存） 台新銀行帳號000-0000000000000000號虛擬帳戶（愛貝有限公司）  【111年度偵字第23198號】 ⒈證人即告訴人吳國增於警詢時之證述（見111年度偵字第23198號卷第5至6頁）。 ⒉告訴人吳國增提出之通訊軟體對話紀錄截圖、臉書社團截圖（同上卷第8至16頁）。 ⒊台新國際商業銀行109年4月13日台新作文字第10906210號函（同上卷第17頁）。 ⒌新加坡商蝦皮娛樂電商有限公司台灣分公司109年11月3日蝦皮電商字第0201103005S號函附交易明細各1份在卷可稽（同上卷第18至19頁）。 23 李智凱 王語瞳在臉書見李智凱留言欲購買IPHONE 12 MINI手機，即於110年9月28日18時20分後某時許，以暱稱「Lao Wang」私訊李智凱，佯稱出售手機IPHONE 12 MINI云云，致李智凱陷於錯誤而匯款。 110年9月28日 18時28分 10,000元  中國信託銀行帳號000-0000000000000000號虛擬帳戶（智冠科技股份有限公司） MY CARD會員帳號yutung00000000@gmail.coni/ 0000000000 (陳秀娟) 【111年度偵字第23307號】 ⒈證人即告訴人李智凱於警詢時之證述（見111年度偵字第23307號卷第6至9頁）。 ⒉通聯調閱查詢單（同上卷第10頁）。 ⒊左列虛擬帳戶之會員資料交易明細、扣點紀錄清單（同上卷第11至13頁）。 ⒋告訴人李智凱提出之通訊軟體對話紀錄截圖、轉帳明細截圖（同上卷第21至32頁）。    110年9月28日 18時31分 2,000元  中國信託銀行帳號000-0000000000000000號虛擬帳戶（智冠科技股份有限公司）   24 廖偉博 王語瞳在臉書社團「各系機車精品零件買賣中心」見廖偉博貼文欲購買排氣管，即於110年10月24日16時25分許，以臉書暱稱「Tung YU」私訊廖偉博，佯稱出售排氣管云云，致廖偉博陷於錯誤而匯款，或儲值遊戲點數。 110年10月24日 17時4分 2,500元 中國信託銀行帳號000-0000000000000000號虛擬帳戶（智冠科技股份有限公司） MY CARD會員帳號yutung00000000@gmail.com /0000000000 (黃聖捷) 【111年度偵字第25968號】 ⒈證人即告訴人廖偉博於警詢時之證述（見111年度偵字第25968號卷第4至5頁）。 ⒉證人黃聖捷於警詢時之證述（同上卷第6至8頁）。 ⒊中國信託商業銀行股份有限公司110年12月17日中信銀字第110224839343300號函（同上卷第16頁） ⒋左列虛擬帳戶之會員資料及交易明細、扣點紀錄清單（同上卷第17至19頁）。 ⒌通聯調閱查詢單（同上卷第21至24頁）。 ⒍告訴人廖偉博提出之通訊軟體對話紀錄截圖、儲值線上遊戲點數畫面截圖（同上卷第25至51頁）。 ⒎證人黃聖捷提出之通訊軟體對話紀錄截圖（同上卷第52至63頁）。    110年10月24日 17時7分 2,000元 中國信託銀行帳號000-0000000000000000號虛擬帳戶（智冠科技股份有限公司）      110年10月25日 3時41分 3,290點 （價值3,290元）     25 何冠緯 王語瞳於110年9月11日6時15分許，以臉書暱稱「Lao Wang」私訊何冠緯，佯稱出售排氣管云云，致何冠緯陷於錯誤而匯款。 110年9月11日 9時23分 5,000元 第一銀行帳號000-0000000000000000帳戶（智冠科技股份有限公司） 糖蛙娛樂平台977248/ 0000000000 (陳秀娟) 【111年度偵字第26006號】 ⒈證人即告訴人何冠緯於警詢時之證述（見111年度偵字第26006號卷第8至10頁）。 ⒉告訴人何冠緯提出之通訊軟體對話紀錄截圖、轉帳明細截圖（同上卷第15至17頁反面）。 ⒊智冠公司之第一銀行帳戶開戶資料及無摺存款交易清單（同上卷第20至21頁反面）。 ⒋左列虛擬帳戶之會員資料及交易明細（同上卷第22頁）。 ⒌通聯調閱查詢單（同上卷第23至24頁反面） 26 黃聖堯 王語瞳在臉書見黃聖堯貼文欲購買虛擬寶物，即於110年9月9日20時30分後之某時，以暱稱「Lao Wang」私訊黃聖堯，佯稱出售虛擬寶物云云，致黃聖堯陷於錯誤而匯款。 110年9月9日 22時51分 2,000元 第一銀行帳號000-0000000000000000號帳戶（智冠科技股份有限公司） 糖蛙娛樂平台（帳號不詳）/ 0000000000 (陳秀娟) 【111年度偵字第28302號】 ⒈證人即告訴人黃聖堯於警詢時之證述（見111年度偵字第28302號卷第6至8頁）。 ⒉第一商業銀行前鎮分行110年11月10日一前鎮字第00093號函附智冠公司開戶資料及無摺存款交易清單（同上卷第12至16頁）。 ⒊左列虛擬帳戶之會員資料及交易明細（同上卷第17頁）。 ⒋通聯調閱查詢單（同上卷第18至23頁）。 ⒌告訴人黃聖堯提出之通訊軟體對話紀錄截圖、轉帳明細截圖（同上卷第24至34頁）。    110年9月9日 22時54分 2,000元 第一銀行帳號000-0000000000000000號帳戶（智冠科技股份有限公司）      110年9月10日 2時49分 5,000元 第一銀行帳號000-0000000000000000號帳戶（智冠科技股份有限公司）